臺灣板橋地方法院刑事判決　　　　　　 94年度簡上字第255號
上　訴　人　臺灣板橋地方法院檢察署檢察官
上　訴　人
即　被　告　甲○○
　　　　　　乙○○
上列上訴人因被告等妨害家庭案件，不服本院94年度簡字第881
號中華民國94年3 月14日第一審判決（聲請案號：93年度偵字第
19506 號），提起上訴，本院管轄之第二審合議庭判決如下：
    主  文
上訴均駁回。
甲○○緩刑貳年。
    事實及理由
一、本案經本院審理結果，認第一審簡易判決認被告甲○○、乙
    ○○分別犯刑法第239 條前段之通姦罪、同條後段之相姦罪
    ，各判處有期徒刑四月，如易科罰金以三百元折算一日，認
    事用法及量刑均無不當，應予維持，除查獲通姦地點係「山
    水園汽車旅館」（原判決誤載為「山水汽車旅館」），應予
    更正外，餘均引用如附件第一審判決書記載之事實、證據及
    理由。
二、本件上訴人即被告甲○○、乙○○上訴意旨略以：被告二人
    對所犯罪行悔悟，惟本件緣由實起因於告訴人丙○先行破壞
    家庭圓滿，被告甲○○與丙○婚姻期間，除飽受婚姻暴力外
    ，亦承受家庭經濟全部重擔，身心俱疲，告訴人不負家庭責
    任，沈迷五光十色生活，積欠諸多卡債，復與同事之妻過往
    甚密，繼而同居，經告知其母迫其返家，其心有未甘，又對
    被告甲○○恐嚇、施暴傷害，其後又拒絕被告甲○○生理需
    求，另又與公司代書交往同居，經被告甲○○報警查獲其通
    姦事實，判刑在案，被告甲○○因此身心受創，經友人介紹
    認識被告乙○○，受其鼓勵打氣，又因被告乙○○與其妻感
    情不睦，二人一時糊塗因而發生不正常關係，並非惡意所犯
    ，爰上訴懇請減輕刑責云云。另檢察官上訴意旨略以：原審
    認事用法量刑並無不當，詎被告二人任意提起上訴，虛耗司
    法資源，原審未及審酌其濫行上訴之犯後態度，爰提起上訴
    ，請求撤銷原判決，量處更為適當之刑云云。
三、經查，本件原審所認犯罪事實，業經被告甲○○、乙○○於
    警詢供認不諱，互核一致，核與告訴人指訴情節相符，並有
    刑事案件證物採證紀錄表、內政部警政署刑事警察局鑑驗書
    、警局扣押筆錄、已用過之保險套、衛生紙、床單等扣案物
    品、查獲現場照片等可資佐證，被告二人通姦、相姦犯行事
    證明確，原審判決認事用法，經核並無不合，量刑亦屬妥適
    。被告二人上開上訴意旨，徒以片面指述緣由指摘原審判決
    量刑不當，顯無理由，應予駁回。至檢察官上訴意旨，有違
    被告二人上訴法定權益，顯無理由，亦應予駁回。惟另查被
    告甲○○前未曾受有期徒刑以上刑之宣告，有臺灣高等法院
    被告全國前案紀錄表在卷可憑，其因夫妻不睦，一時失慮，
    而觸犯刑罰，經此教訓後，應知所警惕，信無再犯之虞，且
    告訴人於本院審理時亦已陳明不再追究被告甲○○犯行，本
    院因認其所宣告之刑以暫不執行為適當，爰併予宣告緩刑二
    年，以勵自新，併予惕誡。又被告乙○○經合法傳喚，無正
    當理由不到庭，爰不待其陳述逕行判決。
據上論斷，應依刑事訴訟法第455 條之1 第1 項、第3 項、第36
8 條、第371 條、第373 條，刑法第74條第1款，判決如主文。
本案經檢察官靳開聖到庭執行職務
中　　華　　民　　國　　94　　年　　11　　月　　7 　　日
                刑事第六庭  審判長法  官  王  屏  夏
                                  法  官  王  偉  光
                                  法  官  彭  全  曄
以上正本證明與原本無異
本件不得上訴
                                  書記官  梁  宜  庭
中　　華　　民　　國　　94　　年　　11　　月　　8 　　日
附錄本案論罪科刑法條全文：
中華民國刑法第239條
 (通姦罪)
有配偶而與人通姦者，處一年以下有期徒刑。其相姦者亦同。
--------------------------------------------------------
附件：
┌─────────────────────────────┐
│臺灣板橋地方法院刑事簡易判決         94年度簡字第881號    │
│聲  請  人  臺灣板橋地方法院檢察署檢察官                  │
│被      告  乙○○  男  34歲（民國○○年○月○○日生）         │
│                    身分證統一編號：Ｚ000000000號          │
│                    住臺北縣三重市○○路○段107巷30號      │
│            甲○○  女  40歲（民國○○年○月○○日生）         │
│                    身分證統一編號：Ｚ000000000號          │
│                    住臺北市○○路○段21巷14號15樓         │
│上列被告因妨害家庭案件，經檢察官聲請以簡易判決處刑（93年  │
│度偵字第19506 號），本院判決如下：                        │
│    主  文                                                │
│甲○○連續有配偶而與人通姦，處有期徒刑肆月，如易科罰金，  │
│以佰元折算壹日。                                        │
│乙○○連續與有配偶之人相姦，處有期徒刑肆月，如易科罰金，  │
│以佰元折算壹日。                                        │
│    事  實                                                │
│一、犯罪事實：乙○○前於民國84年間因賭博案件，經臺灣臺北  │
│    地方法院於同年8 月18日以84年度易字第4496號判處有期徒  │
│    刑3 月，於同年10月16日確定，於同年11月14日易科罰金執  │
│    行完畢（不構成累犯），詎其不思悛悔，另基於與有配偶之  │
│    人相姦之概括犯意，明知甲○○係丙○之妻，為有配偶之人  │
│    ，竟與基於有配偶而與人通姦概括犯意之甲○○，分別於93  │
│    年5 月間之某日，在臺北縣中和市○○街45號青山汽車旅館  │
│    內，及於93年6 月27日凌晨1 時許，在臺北縣泰山鄉○○○  ○
○    路11 3號山水汽車旅館第105 房內，各互為通姦及相姦1 次  │
│    。嗣93年6 月27日清晨4 時15分許，甲○○與乙○○在上述  │
│    山水汽車旅館房內共眠時，當場為丙○報警查獲，並扣得朱  │
│    嘉惠、乙○○使用過並丟棄之保險套1 個、衛生紙1 團及使  │
│    用過之山水汽車旅館所有床單1 件，而查悉上情。案經丙○  │
│    訴由臺北縣政府警察局新莊分局報請臺灣板橋地方法院檢察  │
│    署檢察官偵查後，聲請簡易判決處刑。                    │
│二、上揭事實，訊據被告甲○○、乙○○於警詢中坦承不諱，核  │
│    與告訴人丙○在警詢及偵查中之指訴相符。又前述扣案物品  │
│    ，經送請內政部警政署刑事警察局鑑驗，其中衛生紙標示 1  │
│    、3 等處斑跡及保險套內外層斑跡等DNA 與被告甲○○DNA-  │
│    STR 型別相同，而該型別在臺灣地區中國人分布機率預估為  │
│    1.82×10之負19次方，有該局93年10月21日刑醫字第093016  │
│    9384號鑑驗書附卷可稽，是重複機率甚微，此外，復有查獲  │
│    現場照片6 張得憑，是被告上開自白，應與事實無歧。本件  │
│    事證業臻明確，被告犯行均堪認定，應分別依法論科。      │
│三、核被告甲○○所為，係犯刑法第239 條前段之通姦罪；而被  │
│    告乙○○所為，則係犯同條後段之相姦罪。被告甲○○、游  │
│    勝閎各犯上揭之罪2 次，其時間均先後緊接，並分別以相同  │
│    之方法犯之，各係觸犯犯罪構成要件相同之罪，顯分別基於  │
│    概括之犯意而反覆實施，是均屬連續犯，皆應依同法第56條  │
│    之規定，各論以1 罪，並分別加重其刑。本院審酌被告游勝  │
│    閎前有賭博案件之犯罪紀錄，被告甲○○並無任何前科，均  │
│    有臺灣高等法院被告全國前案紀錄表附卷可查，兼衡其等犯  │
│    罪次數，破壞告訴人家庭之圓滿，危害社會善良風氣，被告  │
│    甲○○與告訴人原本不睦，已如其等陳明在卷，被告之犯罪  │
│    動機、目的、犯罪後坦承犯行、尚未與告訴人達成民事和解  │
│    等一切情狀，茲分別量處如主文所示之刑，併均諭知易科罰  │
│    金之折算標準，以示懲敬。扣案之床單1 件，為山水汽車旅  │
│    館所有；又扣案之保險套1 個暨衛生紙1 團，均屬被告棄置  │
│    之物，並據被告供明無誤，衡情已無繼續所有之意思，以上  │
│    均不予諭知沒收之宣告，併此敘明。                      │
│四、依刑事訴訟法第449 條第1 項前段、第3 項，刑法第56條、  │
│    第239 條、第41條第1 項前段，罰金罰鍰提高標準條例第 2  │
│    條，逕以簡易判決處刑如主文。                          │
│五、如不服本判決，得自收受送達之日起10日內向本院提出上訴  │
│    狀，上訴於本院第二審合議庭（需附繕本）。              │
│中　　華　　民　　國　　94　　年　　3 　　月　　14　　日  │
│                     刑事第十七庭  法 官  朱敏賢          │
│以上正本證明與原本無異。                                  │
│                                   書記官 方蟾苓          │
│中　　華　　民　　國　　94　　年　　3 　　月　　14　　日  │
│附錄本案論罪科刑法條全文：                                │
│刑法第239 條                                              │
│有配偶而與人通姦者，處一年以下有期徒刑；其相姦者亦同。    │
└─────────────────────────────┘
